臺灣高雄地方法院刑事判決　　　　　　　　　　　　九十一年度易字第三六七號
　　公　訴　人　臺灣高雄地方法院檢察署檢察官
　　被　　　告　丙○○
右列被告因家庭暴力罪之傷害等案件，經檢察官提起公訴（九十一年度偵字第一○二
六三號），本院判決如左：
        主  文
丙○○傷害人之身體，處有期徒刑肆月，如易科罰金，以參佰元折算壹日；又以加害
生命之事，恐嚇他人致生危害於安全，處拘役伍拾日，如易科罰金，以參佰元折算壹
日。
        事  實
一、丙○○曾於民國八十六年二月間，因傷害前配偶蘇麗芬案件，經本院以八十七年
    度易字第三一二七號判處拘役四十日，再經臺灣高等法院高雄分院以八十七年度
    易字第二三○五號駁回上訴而確定，於八十八年二月十一日易科罰金執行完畢（
    不構成累犯）。其與乙○○係配偶關係，為家庭暴力防治法第三條第一款之家庭
    成員，於九十一年三月十日二十三時許，在高雄縣茄定鄉○○村○○路八一號住
    處，二人因故發生口角，丙○○竟基於傷害之犯意，先抓住乙○○之雙臂，將之
    推到床上，掐住其脖子，再將乙○○從床上推到地板，致其後腦撞到地板，再用
    手抓住乙○○頭髮用其前額撞擊地板，致乙○○受有左手臂擦傷、頸部擦傷、頭
    部皮下血腫（前額二個、後腦一個）、併輕微腦震盪之傷害；丙○○復不滿乙○○以電話報警處理，竟另行基於恐嚇危害他人生命之犯意，向乙○○恫嚇稱：「
    妳全家小心一點」、「要殺死妳全家」等語，致乙○○心生畏懼，足生危害於安
    全。
二、案經乙○○訴由高雄縣警察局湖內分局報告臺灣高雄地方法院檢察署檢察官偵查
    起訴。
        理  由
一、訊據被告丙○○固坦承因報戶口問題，與告訴人乙○○發生爭執，惟矢口否認涉
    有右揭傷害或恐嚇犯行，辯稱：只有與乙○○發生拉扯，有用手撥開她，並未毆
    打她，亦未恐嚇她云云。經查：
（一）傷害部分：
      １、右揭傷害之犯罪事實，業據告訴人乙○○於警、偵訊及本院調查、審理時
          指訴甚詳，且前後指訴情節一致（見警卷第一、二頁，偵查卷第八頁，本
          院卷第二一、六七頁），觀諸告訴人所受傷勢為「頭部皮下血腫（前額二
          個及後腦一個）、頸部擦傷、左手臂擦傷、併輕微腦震盪」，有告訴人於
          九十一年三月十一日前往國立成功大學醫學院附設醫院驗傷之診斷證明書
          一紙附卷可稽（見警卷第十三頁），核與告訴人所主張遭被告用手抓住其
          雙臂、掐脖子、從床上推到地板致其後腦撞到地板、抓其頭髮用前額撞擊
          地板等毆打行為所造成之傷勢相符，則告訴人之指訴並無瑕疵、矛盾之處
          ，洵堪採信。
      ２、參以證人即到現場處理之高雄縣警察局湖內分局茄定分駐所警員丁○○於
          本院調查時證述：「（問：到現場時有無看到告訴人傷勢？）告訴人臉部
          有明顯的瘀青，告訴人有說她被她丈夫毆打，所以我把告訴人帶回警局」
          等語（見本院卷第五三頁），證人即製作告訴人警訊筆錄之警員甲○○於
          本院調查時亦證稱：「告訴人到警局時有明顯嘔吐現象，且頭部有瘀青」
          、「（問：為何報案當天晚上沒有立即作筆錄？）因為我們通知消防隊的
          救護車先送告訴人就醫，並且告訴人有在醫院一段時間」等語（見本院卷
          第五二頁），並有載明警員丁○○、甲○○擔任九十一年三月十日二十三
          時至二十四時值班與巡邏任務之高雄縣警察局湖內分局茄定分駐所勤務分
        配表、警員甲○○於九十一年三月十日二十四時許處理告訴人案件後載明
          ：「受理乙○○遭其夫丙○○毆打經救護車送往成大醫院，經與被害者家
          屬聯絡，因家屬認乙○○有輕微腦震盪、嘔吐，住院觀察等其康復再至所
          製作筆錄」等語之工作紀錄簿、載明警方派遣巡邏人員丁○○、張志煌前
          往高雄縣茄萣鄉○○村○○路八一號處理家暴案件之高雄縣警察局受理各
          類案件紀錄表、消防隊救護車於九十一年三月十一日零時五十五分許將告
          訴人送往臺南成大醫院就醫之救護紀錄表各一份在卷可參（見本院卷第五
          八至六一頁），被告空言辯稱：伊未毆打告訴人，證人丁○○並非當天到
          場處理之員警云云，顯係避就之詞，委不足採，堪認告訴人所受傷勢，係
          本次衝突所致，應無其他因素導致該等傷害，被告確有傷害告訴人之犯行
          。
      ３、本院九十一年度家護字第四一三號民事通常保護令聲請事件亦同此認定，
          該案依據聲請人即告訴人之指訴、告訴人之傷勢、證人即告訴人之母林月
          珠於該案證述：被告對告訴人頗多不滿，因證人發現告訴人臉部受傷，始
          由告訴人告知遭被告毆打之事等語，認定被告確有對告訴人實施家庭暴力
          行為，而核發被告不得對告訴人實施身體或精神上不法侵害行為等內容之
          民事通常保護令，業據本院調取該案卷核閱無誤，並有相關筆錄及九十一
          年度家護字第四一三號民事通常保護令裁定附卷可佐（見本院卷第二六至
          四五頁）。
      ４、縱上所述，被告丙○○傷害犯行，事證明確，洵堪認定。
（二）恐嚇部分：右揭恐嚇危害生命安全之犯罪事實，亦據告訴人乙○○於警、偵訊
      及本院調查、審理時指訴甚詳，且前後指訴情節一致並無矛盾之處（見警卷第
      一、二頁，偵查卷第八頁，本院卷第二一、六七頁），而告訴人確於九十一年
      三月十日二十三時五十分許，以電話向警局報案稱：遭其夫丙○○毆打等語，
      亦有載明報案人姓名、報案時間、方式、內容之高雄縣警察局受理各類案件紀
      錄表一紙在卷足憑（見本院卷第六○頁），參以被告毆打告訴人之方式係掐其
      脖子、抓其頭髮撞擊地板，且告訴人受有輕微腦震盪等傷害，顯見被告當時氣
      憤難耐，故下手非輕，則告訴人在經被告毆打後報警處理時，被告益形氣憤而
      對告訴人說出恐嚇性言語，即非無可能，告訴人之指訴，非顯與常情不合，被
      告辯稱：未恐嚇告訴人云云，顯係卸責之詞，不足採信，事證明確，其所犯恐
      嚇危害安全犯行，亦堪認定。
二、核被告丙○○所為，係犯刑法第二百七十七條第一項之普通傷害罪及同法第三百
    零五條之恐嚇危害安全罪。其所犯普通傷害罪及恐嚇危害安全罪，係二個獨立行
    為，且犯意各別，犯罪構成要件不同，應分論併罰。爰審酌被告曾於八十六年二
    月間，因傷害前配偶蘇麗芬案件，經本院以八十七年度易字第三一二七號判處拘
    役四十日，再經臺灣高等法院高雄分院以八十七年度易字第二三○五號駁回上訴
    而確定，於八十八年二月十一日易科罰金執行完畢，有臺灣高等法院被告全國前
    案紀錄表附卷足憑，詎不知警惕，再犯本案傷害及恐嚇犯行，動輒對配偶拳腳相
    向、口出惡言，惡性重大，且犯後否認犯行，毫無悔意，告訴人受有輕微腦震盪
    等傷勢非輕、迄今仍未與告訴人達成和解等一切情狀，分別量處如主文所示之刑
    ，並均諭知易科罰金之折算標準，以資懲儆。
據上論斷，應依刑事訴訟法第二百九十九條第一項前段，刑法第二百七十七條第一項
、第三百零五條、第四十一條第一項前段，罰金罰鍰提高標準條例第一條前段、第二
條判決如主文。
本案經檢察官楊碧瑛到庭執行職務。
中      華      民      國    九十一    年     十二     月    二十四    日
                                臺灣高雄地方法院刑事第七庭
                                    審判長法  官   陳志銘
                                          法  官   陳信旗
                                          法  官   秦慧君
右正本證明與原本無異。
如不服本判決，應於判決送達後十日內，向本院提出上訴狀。
                                          書記官   蔡妮君
中      華      民      國    九十一    年     十二     月    二十四    日
附錄本案論罪科刑法條：
中華民國刑法第二百七十七條第一項
傷害人之身體或健康者，處三年以下有期徒刑、拘役或一千元以下罰金。
中華民國刑法第三百零五條
以加害生命、身體、自由、名譽、財產之事，恐嚇他人致生危害於安全者
，處二年以下有期徒刑、拘役或三百元以下罰金。
